# 同一控制下企业合并报表问题

提问人：小猪要 88 时间：2012-12-16 22:51:35
A企业持有B企业80%的股份，今年收购少数股东权益20%，变成全资子公司。在收购时，请中介进行评估，结果土地增值 300 万，其他资产无变动。（下面两问不考虑B公司年度的正常经营损益的会计处理方法）
1 、请问，在母公司合并的时候，是按照成本法合并，对于土地增值额多付款的 60 万是应该在冲减资本公积、盈余公积吗？不足时冲减未分配利润吗？ 2 、在合并汇总报表中，按照需要按照权益法调整对B的长投吗？那样的话，是不是需要将 300 万增值的钱全部计入投资收益呀？
望各位大神们指教。

回答人：chenyiwei
回复 小猪要 88 的帖子
1 、收购少数股权的交易，在合并报表层面，是把收购对价和对应的少数股权在合并报表层面的账面价值之间的差额直接调整权益。被收购的少数股权对应的可辨认净资产公允价值份额对该项处理无影响。
2 、不应计入投资收益，请按照解释 2 号第二条处理。